vi: Phạm vi saxophone mở rộng: Phím F# cao; Phím A thấp; Khác
ko: 확장된 색소폰 범위: 하이 F#키; 로우 A키; 기타
es: Rango extendido de saxofón: Llave fa# aguda; Llave la grave; Otros
zh-TW: 延伸薩克斯風音域: 高音 F# 鍵; 低音 A 鍵; 其他
pt-BR: Gama de extensão do saxofone: Tecla fá sustenido; Nota lá menor; Outro
hu: Kiterjesztett szaxofon-hangtartomány: Magas Fisz-billentyű; Alacsony A billentyű; Egyéb
nb: Utvidet saksofonutvalg: Høy F#-tangent; Lav A-tangent; Annet
ro-RO: Gamă extinsă saxofon: Fa diez major; La minor; Altele
ja: サックスの拡張音域: ハイF#キー; ローAキー; その他
en: Extended saxophone range: High F# key; Low A key; Other
lt-LT: Išplėstinis saksofono diapazonas: Aukšta F# nata; Žema A nata; Kita
hr-HR: Prošireni raspon saksofona: Visoka tipka F#; Niska tipka A; Ostalo
fi: Laajennettu saksofonivalikoima: Korkea fis-näppäin; Matala A-näppäin; Muu
tr: Genişletilmiş saksafon aralığı: Yüksek F# tuşu; Düşük A tuşu; Diğer
fr: Gamme de saxophones étendue: Fa dièse majeur; La dièse mineur; Autre
zh-CN: 加长萨克斯管音域: 高音 F# 键; 低音 A 键; 其他
nl: Uitgebreid saxofoonbereik: Hoge F#-sleutel; Lage A-sleutel; Andere
cs: Rozšířený rozsah saxofonu: Vysoké F#; Nízké A; Jiné
el: Εκτεταμένο εύρος σαξοφώνου: Υψηλό κλειδί F#; Χαμηλό κλειδί Α; Άλλο
bg-BG: Разширен диапазон на саксофона: Ключ високо F#; Ключ ниско A; Други
sk-SK: Rozšírený rozsah tónov saxofónu: Vysoký kláves F#; Nízky kľúč A; Iné
pl: Rozszerzony zakres saksofonowy: Klawisz do odtwarzania F# na wyższym rejestrze; Klawisz A na niższym rejestrze; Inne
sl-SI: Razširjen razpon saksofona: Visoka tipka F#; Nizka tipka A; Drugo
it: Gamma estesa di sassofoni: Tasto Fa diesis alto; Tasto la basso; Altro
ru: Расширенный диапазон саксофона: Клавиша High F#; Клавиша Low A; Другой
pt-PT: Amplitude alargada de saxofone: Tom F# alto; Tom A baixo; Outro
da: Udvidet saxofonsortiment: Høj F#; Lav A; Andet
sv: Utökat saxofonomfång: Högt F#-knapp; Lågt A-knapp; Övrigt
de: Erweiterter Saxophonbereich: Hohes Fis-Ton; Tiefer A-Ton; Sonstiges
th: ช่วงแซกโซโฟนแบบขยาย: ปุ่มเอฟชาร์ปสูง; ปุ่มเอต่ำ; อื่นๆ